臺灣桃園地方法院民事裁定
111年度聲字第54號
聲  請  人  李月仙  
上列聲請人與相對人姜禮祥等人間因本院111年度簡上字第8號請
求損害賠償事件，聲請交付法庭錄音光碟，本院裁定如下：
    主  文
聲請人繳納費用後，准將本院一一０年度桃簡字第七五三號請求
損害賠償事件，於民國一一０年八月十一日、一一０年十月十三日
言詞辯論期日之法庭錄音光碟，交付聲請人。
聲請人就第一項所示錄音光碟內容，不得散布、公開播送，或為
非正當目的使用。
聲請程序費用由聲請人負擔。 
    理  由
一、聲請意旨略以：兩造於原審即本院110年度桃簡字第753號於
    民國110年8月11日、110年10月13日言詞辯論期日所述之內
    容，與伊於臺灣桃園地方檢察署刑事偵查案件之調查及本件
    損害賠償事件之權益有關鍵性之影響力，故聲請人聲請交付
    上開期日法庭錄音光碟等語。
二、按當事人及依法得聲請閱覽卷宗之人，因主張或維護其法律
    上利益，得於開庭翌日起至裁判確定後6 個月內，繳納費用
    聲請法院許可交付法庭錄音或錄影內容；當事人及依法得聲
    請閱覽卷宗之人，因主張或維護其法律上利益，聲請交付法
    庭錄音或錄影內容時，應敘明理由，由法院為許可與否之裁
    定；法院受理前項聲請，如認符合聲請人要件，並在聲請期
    間內提出，且就所主張或維護法律上之利益已敘明者，除法
    令另有排除規定外，應予許可；第1 項聲請經法院裁定許可
    者，每張光碟應繳納費用新臺幣（下同）50元，法院組織法
    第90條之1 第1 項前段、法庭錄音錄影及其利用保存辦法第
    8 條第1 項至第3 項定有明文。
三、查聲請人為原審即本院110 年度桃簡字第753 號事件之原告
    ，為依法得聲請閱覽卷宗之人，其於聲請期限內敘明聲請交
    付法庭錄音以維護其法律上利益之理由，本院為該錄音內容
    所屬事件卷證所在之法院，依據法院辦理聲請交付法庭錄音
    錄影內容應行注意事項第3條之規定，其聲請交付如主文第1
     項所示期日法庭錄音光碟，核無不合，應予准許。
四、末按持有法庭錄音、錄影內容之人，就所取得之錄音、錄影
    內容，不得散布、公開播送，或為非正當目的之使用；違反
    前項之規定者，由行為人之住所、居所，或營業所、事務所
    所在地之地方法院處3 萬元以上30萬元以下罰鍰，法院組織
    法第90條之4 第1 項、第2 項亦有明定。準此，聲請人就聲
    請而取得之法庭錄音光碟內容，依法不得散布、公開播送，
    或為非正當目的使用，併特予裁示以促其注意遵守。
五、依法院組織法第90條之1 第1 項前段、法庭錄音錄影及其利
    用保存辦法第8 條第2 項，裁定如主文。
中　　華　　民　　國　　111 　年　　5 　　月　　31　　日
                  民事第三庭  審判長法  官  周玉羣
                                    法  官  張益銘
                                    法  官  卓立婷
以上正本係照原本作成。
本裁定不得抗告。　　　　　　　　　　　　　　　　　　
中　　華　　民　　國　　111 　年　　5 　　月　　31　　日
　　　　　　　　　　　　　　　　　　書記官  謝宛橙